臺灣高等法院臺中分院刑事裁定　
111年度聲字第873號

聲  請  人  臺灣高等檢察署臺中檢察分署檢察官     
受  刑  人  SRIANAH（譯名：安娜）




上列聲請人因受刑人數罪併罰有二裁判以上，聲請定其應執行之
刑（聲請案號：111年度執聲字第363號），本院裁定如下：
    主  文
SRIANAH因犯如附表所示各罪所處之刑，應執行有期徒刑陸年壹
月，並於刑之執行完畢或赦免後，驅逐出境。
    理  由
一、聲請意旨略以：受刑人SRIANAH（下稱受刑人）因藥事法數
    罪，先後經判決確定如附表。數罪中雖有刑法第50條第1項
    但書所列情形，惟受刑人已請求檢察官聲請定應執行刑，有
    臺灣南投地方檢察署民國111年3月28日是否請求定應執行刑
    調查表足稽，應依刑法第50條第2項、第53條、第51條第5款
    規定，定其應執行之刑。爰依刑事訴訟法第477條第1項聲請
    裁定等語。
二、按數罪併罰，有二裁判以上者，依刑法第51條之規定，定其
    應執行之刑；而數罪併罰，宣告多數有期徒刑者，於各刑中
    之最長期以上，各刑合併之刑期以下，定其刑期，但不得逾
    30年，刑法第53條、第51條第5款分別定有明文。又數罪併
    罰案件之實體裁判確定後，即生實質之確定力，除因增加經
    另案判決確定合於數罪併罰之其他犯罪，或原定應執行刑之
    數罪中有部分犯罪，因非常上訴、再審程序而經撤銷改判，
    或有赦免、減刑等情形，致原裁判定刑之基礎已經變動，或
    其他客觀上有責罰顯不相當之特殊情形，為維護極重要之公
    共利益，而有另定應執行刑之必要者外，法院應受原確定裁
    定實質確定力之拘束。已經定應執行刑確定之各罪，除上開
    例外情形外，法院再就該各罪之全部或部分重複定其應執行
    刑，前、後二裁定對於同一宣告刑重複定刑，行為人顯有因
    同一行為遭受雙重處罰之危險，自均屬違反一事不再理原則
    ，不以定刑之各罪範圍全部相同者為限。　　
三、經查，受刑人所犯如附表所示之罪，前經本院判處如附表所
    示之刑，均確定在案，有該案件之判決書及臺灣高等法院被
    告前案紀錄表等在卷可憑。而受刑人所犯上開各罪，有刑法
    第50條第1項但書所列之不得併合處罰情事，惟經受刑人依
    刑法第50條第2項規定請求檢察官向本院聲請合併定應執行
    刑，有111年3月28日之臺灣南投地方檢察署刑法第50條第1
    項但書案件是否請求定應執行刑調查表影本在卷足憑，本院
    審核認聲請為正當，應予准許。爰審酌受刑人所犯如附表所
    示之罪之刑期總合及內部界限、外部界限之範圍，及所犯各
    罪均與毒品相關（編號1共3罪均犯轉讓禁藥罪、編號2至8共
    19罪均犯販賣第二級毒品罪），該22罪犯罪類型、行為態樣
    、動機均相似，犯罪時間亦相近（犯罪日期介於109年6月28
    日至同年10月14日間），責任非難重複之程度較高，並佐以
    附表編號1所示3罪曾經定應執行刑為有期徒刑4月、編號2至
    8所示19罪曾經定應執行刑為有期徒刑6年，及法院未曾就附
    表所示各罪之全部或部分重複定其應執行刑，或對於前、後
    定應執行刑之同一宣告刑重複定刑，致行為人顯有因同一行
    為遭受雙重處罰之危險，暨受刑人於前揭定刑調查表中表示
    對本件定刑並無意見等情狀，定其應執行之刑如主文所示。
    另就附表編號1至8共22罪所處有期徒刑合併定應執行刑後，
    仍應執行本院110年度上訴字第1820號確定判決就附表編號1
    至8共22罪之主文宣告「並於刑之執行完畢或赦免後，驅逐
    出境」之原驅逐出境之處分，爰併記載於主文，附此敘明。
    　　
四、依刑事訴訟法第477條第1項，刑法第50條第2項、第53條、
    第51條第5款，裁定如主文。
中　　華　　民　　國　　111 　年　　4 　　月　　13　　日
        　　刑事第六庭    審判長法　官  張  靜  琪
　　　　　　　　　　　　　　    法　官  許  冰  芬
 　　　　　　　　　　　 　　　  法　官  鍾  貴  堯     
　　　　　　　　　　　　　　　                      
以上正本證明與原本無異。     
如不服本裁定，得於收受送達後5日內向本院提出抗告書狀(須附
繕本)。因疫情而遲誤不變期間，得向法院聲請回復原狀。

                                書記官  何  佳  錡
　　　　　　　　　　　　　　　　
中　　華　　民　　國　　111 　年　　4 　　月　　13　　日
附表：受刑人SRIANAH定應執行刑案件一覽表
編           號  1 2 3 罪           名  轉讓禁藥 （共3罪） 販賣第二級毒品 （共2罪） 販賣第二級毒品 （共3罪） 宣    告     刑  均處有期徒刑2月（並於刑之執行完畢或赦免後，驅逐出境） 均處有期徒刑5年2月（並於刑之執行完畢或赦免後，驅逐出境） 均處有期徒刑5年1月（並於刑之執行完畢或赦免後，驅逐出境） 犯  罪  日   期  均為109年10月14日 ①109年7月18日 ②109年7月31日 ①109年8月19日 ②109年8月24日 ③109年8月30日 偵查(自訴)機關年  度  案  號  臺灣南投地方檢察署109年度偵字第4790、4910號、110年度偵字第518號 臺灣南投地方檢察署109年度偵字第4790、4910號、110年度偵字第518號 臺灣南投地方檢察署109年度偵字第4790、4910號、110年度偵字第518號 最後事實審 法        院 臺灣高等法院臺中分院 臺灣高等法院臺中分院 臺灣高等法院臺中分院  案        號 110年度上訴字第1820號 110年度上訴字第1820號 110年度上訴字第1820號  判 決  日 期 110年12月23日 110年12月23日 110年12月23日 確定判決 法        院 臺灣高等法院臺中分院 臺灣高等法院臺中分院 臺灣高等法院臺中分院  案        號 110年度上訴字第1820號 110年度上訴字第1820號 110年度上訴字第1820號  判決確定日期 111年1月17日 111年1月17日 111年1月17日 是否為得易科罰金或易服社會勞動之案件  均不得易科罰金、得易服社會勞動 均不得易科罰金、不得易服社會勞動 均不得易科罰金、不得易服社會勞動 備            註  臺灣南投地方檢察署111年度執字第219號（編號1共3罪定刑4月） 臺灣南投地方檢察署111年度執他字第48號（併臺灣高等檢察署臺中檢察分署111年度執字第6號；編號2至8共19罪定刑6年）  
編           號  4 5 6 罪           名  販賣第二級毒品 販賣第二級毒品 販賣第二級毒品 （共3罪） 宣    告     刑  有期徒刑3年9月（並於刑之執行完畢或赦免後，驅逐出境） 有期徒刑3年8月（並於刑之執行完畢或赦免後，驅逐出境） 均處有期徒刑3年7月（並於刑之執行完畢或赦免後，驅逐出境） 犯  罪  日   期  109年7月7日 109年7月5日 ①109年6月28日 ②109年7月1日 ③109年7月3日 偵查(自訴)機關年  度  案  號  臺灣南投地方檢察署109年度偵字第4790、4910號、110年度偵字第518號 臺灣南投地方檢察署109年度偵字第4790、4910號、110年度偵字第518號 臺灣南投地方檢察署109年度偵字第4790、4910號、110年度偵字第518號 最後事實審 法        院 臺灣高等法院臺中分院 臺灣高等法院臺中分院 臺灣高等法院臺中分院  案        號 110年度上訴字第1820號 110年度上訴字第1820號 110年度上訴字第1820號  判 決  日 期 110年12月23日 110年12月23日 110年12月23日 確定判決 法        院 臺灣高等法院臺中分院 臺灣高等法院臺中分院 臺灣高等法院臺中分院  案        號 110年度上訴字第1820號 110年度上訴字第1820號 110年度上訴字第1820號  判決確定日期 111年1月17日 111年1月17日 111年1月17日 是否為得易科罰金或易服社會勞動之案件  不得易科罰金、不得易服社會勞動 不得易科罰金、不得易服社會勞動 均不得易科罰金、不得易服社會勞動 備            註  同編號2、3之「備註」欄記載。   
編           號  7 8 （以下空白） 罪           名  販賣第二級毒品 （共3罪） 販賣第二級毒品 （共6罪）  宣    告     刑  均處有期徒刑2年2月（並於刑之執行完畢或赦免後，驅逐出境） 均處有期徒刑2年1月（並於刑之執行完畢或赦免後，驅逐出境）  犯  罪  日   期  ①109年9月25日 ②109年10月4日 ③109年10月4日 ①109年9月9日 ②109年9月13日 ③109年9月23日 ④109年9月28日 ⑤109年10月7日　 ⑥109年10月14日   偵查(自訴)機關年  度  案  號  臺灣南投地方檢察署109年度偵字第4790、4910號、110年度偵字第518號 臺灣南投地方檢察署109年度偵字第4790、4910號、110年度偵字第518號  最後事實審 法        院 臺灣高等法院臺中分院 臺灣高等法院臺中分院   案        號 110年度上訴字第1820號 110年度上訴字第1820號   判 決  日 期 110年12月23日 110年12月23日  確定判決 法        院 臺灣高等法院臺中分院 臺灣高等法院臺中分院   案        號 110年度上訴字第1820號 110年度上訴字第1820號   判決確定日期 111年1月17日 111年1月17日  是否為得易科罰金或易服社會勞動之案件  均不得易科罰金、不得易服社會勞動 均不得易科罰金、不得易服社會勞動  備            註  同編號2、3之「備註」欄記載。